【裁判字號】    90,交抗,141
【裁判日期】    900523
【裁判案由】    違反道路交通管理處罰條例
【裁判全文】
臺灣高等法院交通法庭裁定                         九十年度交抗字第一四一號
    抗  告  人
    即受處分人  甲○○
右抗告人因違反道路交通管理處罰條例案件，不服臺灣士林地方法院中華民國九十年
三月三十日裁定（九十年度交聲字第六九號），提起抗告，本院裁定如左：
    主  文
抗告駁回。
    理  由
一、原裁定意旨以：（一）按道路交通安全規則第九十九條第一項第四款規定：機器
    腳踏車不得在人行道行駛，違反者，依道路交通管理處罰條例第四十五條第一項
    第六款規定：處二百元以上六百元以下罰鍰，並依同條例第六十三條第一項第一
    款規定，記違規點數一點。（二）本件受處分人即異議人甲○○，於九十年一月
    六日十三時五分許，駕駛其所有之ＣＩＺ－九○○號重機車在臺北市市○○道○
    ○道上行駛，為警照相舉發。本件受處分人即異議人甲○○固否認於民國九十年
    一月六日十三時五分許，駕駛其所有之ＣＩＺ－九○○號重機車在臺北市市○○
    道○○道上行駛情節，辯稱：我僅係坐在該機車上，而非行駛中，舉發照片無法
    證明該機車在發動狀態云云，惟查：異議人甲○○於上開時、地駕駛其所有ＣＩ
    Ｚ－九○○號重型機車在臺北市市○○道○○道上行駛，有原處分機關所提出之
    舉發照片一幀在卷足憑，衡情，將機車停放於人行道上，人、車欲一併上、下人
    行道時，駕駛者均會以牽引方式為之，若駕駛者坐於該機車上，則應係已達騎乘
    之程度，依該舉發照片所顯示，異議人甲○○騎坐於該部機車上，頭載安全帽，
    雙手均握方向把，準此，駕駛者若非在人行道上騎乘機車，又豈會僅騎坐於機車
    上，徒增操控不順及危險性，故異議人所辯，洵無足採。（三）原處分機關據以
    援引首揭規定，裁處罰鍰新臺幣六百元，並記違規點數一點，核無不當，本件異
    議為無理由，應予駁回，經核並無違誤。
二、抗告意旨以：按正確騎乘機車方式係頭戴安全帽、雙手握方向把、坐於機車上及
    雙腳踩放在腳踏板上。抗告人即受處分人案發時係雙腳著地，並不符正確騎乘機
    車方式，故非屬騎乘機車。再一般牽引機車係雙手握方向把控制車體進行方向，
    並以雙腳著地移動使機車前進，施力點少，較危險，且占用空間大，不易於行人
    前進。而抗告人係以坐在車上、雙腳移動機車之方式移動車身，施力點多，更能
    保持穩定，且占用空間較小等語。
三、惟查：依舉發機關提出抗告人違規照片所示，抗告人既頭戴安全帽、雙手握方向
    把及坐於機車座椅上，核與一般牽引機車方式不符。且該人行道寬敞，縱被告下
    車牽移機車，亦不影響行人通行，自無以騎乘機車方式移動機車之必要，顯見被
    告確係騎乘機車行駛於人行道上。抗告人指稱：當時為免阻礙行人通行，始以騎
    乘機車方式移動車身，要無可採。足見本件抗告，為無理由，應予駁回。
據上論結，應依道路交通案件處理辦法第二十六條，刑事訴訟法第四百十二條，裁定
如主文。
中      華      民     國       九十     年     五     月    二十三     日
                              臺灣高等法院交通法庭
                                  審判長法  官  陳  祐  輔
                                        法  官  蔡  國  在
                                        法  官  陳  國  文
右正本證明與原本無異。
不得再抗告。
                                        書記官  蔡  棟  樑
中    華    民    國     九十     年       五       月      二十四      日


司法院資訊處製作；財團法人民間司法改革基金會備份。
